【裁判字號】    99,事聲,10131
【裁判日期】    991129
【裁判案由】    聲明異議
【裁判全文】
臺灣臺北地方法院民事裁定           99年度事聲字第10131號
異  議  人
即  債權人  陳富美
上列異議人因與債務人陳藏固間給付票款強制執行事件，對於中
華民國99年9月30日本院民事執行處司法事務官所為96年度執字
第50544號裁定提出異議，本院裁定如下：
    主  文
異議駁回。
    理  由
一、異議意旨略以：本院司法事務官以異議人與債務人間之債權
    債務關係，業經鈞院92年度訴字第4188號、台灣高等法院95
    年度上更(一)字第141號民事判決認定因異議人免除而歸於消
    滅，逕以異議人所持執行名義已無實質確定力及執行力為由
    ，駁回異議人強制執行之聲請。然據異議人所提出之鈞院98
    年度北簡字第33596號及99年度北再簡字第4號民事判決，可
    知異議人與債務人間本票債權債務關係確實存在，僅請求權
    罹於消滅時效，要不妨礙異議人依民法第126條之規定得請
    求之利息及違約金，爰為此聲明異議等語。
二、按執行名義成立後，如有消滅或妨礙債權人請求之事由發生
    ，債務人得於強制執行程序終結前，向執行法院對債權人提
    起異議之訴，強制執行法第14條第1項前段定有明文。又前
    揭債務人異議之訴有理由之判決確定後，執行名義之執行力
    即告喪失。故債務人提出確定判決之正本，即得阻止執行機
    關開始或續行強制執行。
三、經查：本件異議人持本院89年度票字第36666號民事裁定正
    本、確定證明書正本及本票原本為執行名義，聲請就債務人
    陳藏固之財產為強制執行。惟債務人陳藏固前以「異議人於
    本票裁定成立後之90年7月6日清償對第三人農民銀行之債務
    ，則依系爭協議書第1條之約定，債務人所附連帶保證責任
    亦已一併免除」為由，依強制執行法第14條第1項規定向本
    院提起債務人異議之訴，業經本院92年度訴字第4188號、台
    灣高等法院93年度上字第145號、最高法院95年度台上字第
    1489號、台灣高等法院95年度上更(一)字第141號民事判決撤
    銷異議人以同一執行名義對債務人陳藏固所開啟之本院91年
    度執字第37098號給付票款強制執行程序，此經本院調閱96
    年度執字第50544號執行卷宗審核無訛。則債務人陳藏固提
    起債務人異議之訴既受勝訴判決，揆諸前揭說明，不惟得阻
    執行法院續行強制執行程序；亦無由准許異議人執同一執行
    名義再行聲請強制執行，是本院司法事務官駁回異議人強制
    執行之聲請，於法並無違誤。異議人雖主張本票債權存在，
    僅請求權罹於消滅時效，無礙利息及違約金之請求，並提出
    本院98年度北簡字第33596號民事判決、民事裁定、99年度
    北再簡字第4號民事判決為證，惟上開判決僅為確認之訴，
    並非執行法上得為強制執行之執行名義，且與前開89年度票
    字第36666號民事裁定因債務人異議之訴勝訴確定而喪失執
    行力，不得再事聲請執行，係屬二事。是異議人指摘原裁定
    不當，求予廢棄，為無理由，應予駁回。
四、據上論結：本件異議為無理由，依強制執行法第30條之1、
    民事訴訟法第240條之4第3項後段，裁定如主文。
中    華    民    國    99    年    11    月    29    日
                  民事第一庭    法  官  莊訓城
以上正本係照原本作成
如不服本裁定應於送達後10日內向本院提出抗告狀，並繳納抗告
費新臺幣1,000元
中    華    民    國    99    年    11    月    29    日
                                書記官  陳俐妙

司法院資訊處製作；財團法人民間司法改革基金會備份。
